【裁判字號】    98,易,1930
【裁判日期】    980729
【裁判案由】    電子遊戲場業管理條例等
【裁判全文】
臺灣臺北地方法院刑事判決              98年度易字第1930號
公  訴  人  臺灣臺北地方法院檢察署檢察官
被      告  甲○○
上列被告因電子遊戲場業管理條例等案件，經檢察官聲請簡易判
決處刑（98年度偵字第12723 號），本院認不宜以簡易判決處刑
，改行通常程序訴訟審理，被告於本院審理中，就被訴事實為有
罪之陳述，經本院告知簡式審判程序意旨，並聽取公訴人及被告
之意見後，本院裁定依簡式審判程序審理，判決如下：
    主  文
甲○○違反未依電子遊戲場業管理條例規定領有電子遊戲場業營
業級別證者，不得經營電子遊戲場業之規定，處有期徒刑貳月，
如易科罰金，以新臺幣壹仟元折算壹日。扣案之當場賭博器具電
子遊戲機「正宗金銀豹三代豹中豹」壹台（含IC板壹片）及機台
內之賭資新臺幣陸仟肆佰伍拾元均沒收。
    事  實
一、甲○○明知其未依電子遊戲場業管理條例規定領有電子遊戲
    場業營業級別證，不得經營電子遊戲場業，竟自民國98年5
    月8 日起至同年月12日止，基於違規經營電子遊戲場業及與
    不特定人賭博之犯意，在其所經營位於臺北縣新店市○○路
    ○ 段63號「樺群汽車修配廠」之公眾得出入場所內，擺設「
    正宗金銀豹三代豹中豹」之電子遊戲機台1 台，而與不特定
    之人賭博財物，即以上開機台作為賭博機具，賭客投入10元
    硬幣押注與機台對賭，如押中圖案可贏得押注倍數，賭客再
    以1 ：1 之比例由退幣口退回現金，如未押中，則由機台沒
    入賭資歸店家所有，而以此不確定之或然方式與不特定之賭
    客對賭財物。嗣於同年月12日晚上7 時15分許，為警依民眾
    檢舉前往上址當場查獲，並扣得上開電子遊戲機台1 台（含
    IC板1 片）及機台內賭資新臺幣（下同）6,450 元（均10元
    硬幣），始查知上情。
二、案經臺北縣政府警察局新店分局報請臺灣臺北地方法院檢察
    署檢察官偵查後聲請以簡易判決處刑。
    理  由
一、程序部分：按檢察官聲請以簡易判決處刑之案件，經法院認
    為有刑事訴訟法第451 條之1 第4 項但書之情形者，應適用
    通常程序審判之，同法第452 條定有明文。經查，本件被告
    甲○○被訴案件，本院於調查後，認有刑事訴訟法第451 條
    之1 第4 項但書之情形，不宜以簡易判決處刑，爰依上開刑
    事訴訟法第452 條之規定，改用通常程序審判之；又其所犯
    係死刑、無期徒刑或最輕本刑為3 年以上有期徒刑以外之罪
    ，其於審理中就被訴事實為有罪之陳述，經本院告知簡式審
    判程序之旨，並聽取當事人意見後，本院遂依刑事訴訟法第
    284 條之1 、第273 條之1 第1 項規定裁定進行簡式審判程
    序，合先敘明。
二、上開事實，業據被告於本院98年7 月24日審理中自白無誤，
    核與證人即在場不知情之員工邱正雄警詢證詞相符，並有扣
    案之上開電子遊戲機、賭資等物為憑，且有扣押筆錄、查獲
    現場照片等件在卷可稽，參以現場並未控管擺設機台處人員
    之進出、被告不在店內時該機台仍插電可供使用、被告亦未
    以張貼告示或要求店員不准客人把玩等方式避免到店客人使
    用暨機台內硬幣達645 個非少等情，堪信被告上開任意性自
    白核與事實相符而可採信，前此辯稱均係自己把玩云云並非
    事實，本案事證明確，被告犯行足堪認定，自應依法論科。
三、被告違反電子遊戲場業管理條例第15條未依該條例規定領有
    電子遊戲場業營業級別證者，不得經營電子遊戲場業之規定
    ，未依規定領有電子遊戲場業營業級別證，而經營電子遊戲
    場業，核其所為，係犯同條例第22條之罪；其違反規定，於
    上開期間內，在同一地點持續經營電子遊戲場業務，本即為
    繼續反覆執行其業務行為接續之動作，只論以一罪。又被告
    在公眾得出入之場所，擺設上開電動賭博機台與人賭博財物
    ，係犯刑法第266 條第1 項前段之賭博罪。被告無證擺設電
    子遊戲機與不特定客人賭博，同時觸犯電子遊戲場業管理條
    例第22條、刑法第266 條第1 項前段之2 罪，為想像競合犯
    ，應依刑法第55條規定從一重之違反電子遊戲場業管理條例
    第22條之罪處斷。
四、爰審酌被告擺設電子遊戲機1 台違規經營電子遊戲場業，且
    利用該機台與不特定客人對賭，對社會風氣及經濟秩序均有
    不良影響，且前已因違反電子遊戲場業管理條例案件，經臺
    灣士林地方法院以97年度士簡字第470 號判決判處拘役45日
    確定，甫於97年7 月3 日易科罰金執行完畢，此有臺灣高等
    法院被告前案紀錄表乙件在卷為憑，仍不知悔改另行起意而
    犯本案，然終知於本院審理中坦承犯行，態度尚可，暨其素
    行、生活狀況、犯罪之動機、目的、手段、經營時間長短等
    一切情狀，認公訴檢察官當庭求處有期徒刑3 月尚嫌過重，
    故量處如主文所示之刑，並諭知易科罰金之折算標準，以示
    懲儆，並啟自新。
五、扣案之上開電子遊戲機1 台（含IC板1 片），於查獲時係插
    電營業中，為當場賭博之器具，而扣案現金6,450 元（均10
    元硬幣），係在上開機台內所扣得，為在賭檯內之財物，均
    應依刑法第266 條第2 項宣告沒收。
據上論斷，應依刑事訴訟法第452 條、第284 條之1 、第273 條
之1 第1 項、第299 條第1 項前段，電子遊戲場業管理條例第22
條，刑法第11條前段、第266 條第1 項前段、第2 項、第55條、
第41條第1 項前段，刑法施行法第1 條之1 第1 項、第2 項前段
，判決如主文。
本案經檢察官林冠佑到庭執行職務。
中    華    民    國    98    年    7     月    29    日
                  刑事第五庭  法  官  吳勇毅
上正本證明與原本無異。
如不服本判決應於收受送達後10日內向本院提出上訴書狀，並應
敘述具體理由；其未敘述上訴理由者，應於上訴期間屆滿後20日
內向本院補提理由書（均須按他造當事人之人數附繕本）「切勿
逕送上級法院」。
                              書記官  游秀珠
中    華    民    國    98    年    7     月    29    日
附錄本案論罪科刑法條全文：
電子遊戲場業管理條例第15條
未依本條例規定領有電子遊戲場業營業級別證者，不得經營電子
遊戲場業。
電子遊戲場業管理條例第22條
違反第十五條規定者，處行為人一年以下有期徒刑、拘役或科或
併科新台幣五十萬元以上二百五十萬元以下罰金。
中華民國刑法第266條
（普通賭博罪與沒收物）
在公共場所或公眾得出入之場所賭博財物者，處1 千元以下罰金
。但以供人暫時娛樂之物為賭者，不在此限。
當場賭博之器具與在賭檯或兌換籌碼處之財物，不問屬於犯人與
否，沒收之。


司法院資訊處製作；財團法人民間司法改革基金會備份。
